【裁判字號】    97,上易,439
【裁判日期】    970826
【裁判案由】    竊盜
【裁判全文】
臺灣高等法院臺南分院刑事判決         97年度上易字第439號
上  訴  人
即  被  告  乙○○
上列上訴人因竊盜案件，不服臺灣嘉義地方法院97年度易字第31
4號中華民國97年6月30日第一審判決（起訴案號：臺灣嘉義地方
法院檢察署97年度偵字第3160號），提起上訴，本院判決如下：
    主  文
上訴駁回。
    事  實
一、乙○○前因搶奪案件，經臺灣嘉義地方法院九十四年度嘉簡
    字第七九號判決判處有期徒刑六月，緩刑三年確定，嗣因於
    緩刑期間另犯詐欺罪，經臺灣嘉義地方法院九十五年度嘉簡
    字第一０八七號判決判處有期徒刑四月確定，前開緩刑並經
    撤銷；嗣前開二案因符合中華民國（下同）九十六年罪犯減
    刑條例應予減刑之規定，經減刑並合併定應執行刑為有期徒
    刑五月，經送監執行後，於民國九十六年七月二十四日縮刑
    期滿執行完畢，翌日出監。
二、乙○○仍未思悔悟，竟意圖為自己不法之所有，於九十七年
    四月三十日下午五時十五分許，持其所有客觀上可對人之生
    命、身體產生危害之鐵鎚二支、柴刀一支及鐵撬一支，並戴
    用其所有之手套一雙，前往嘉義市○區○○路八九七號旁之
    農舍，將農舍管領人甲○○用供防閑之用之門板予以移除後
    ，再予踰越進入該無人居住之農舍，竊取甲○○所有置放於
    該農舍內之廢鐵一批，得手後據為己有並移置於其騎用之機
    車旁準備搬離之際，適經甲○○發覺報警處理而當場查獲，
    並扣得乙○○所有之前開手套一雙、鐵鎚二支、柴刀一支及
    鐵撬一支。
三、案經嘉義市警察局第一分局報由臺灣嘉義地方法院檢察署檢
    察官偵查起訴。
    理  由
壹、程序事項
    按被告以外之人於審判外之陳述，雖不符刑事訴訟法第一百
    五十九條之一至之四之規定，而經當事人於審判程序同意作
    為證據，法院審酌該言詞陳述或書面陳述作成時之情況，認
    為適當者，亦得為證據。當事人、代理人或辯護人於法院調
    查證據時，知有第一百五十九條第一項不得為證據之情形，
    而未於言詞辯論終結前聲明異議者，視為有前項之同意，此
    觀刑事訴訟法第一百五十九條之五規定甚明。本件被告於本
    院審理時對於證人即被害人甲○○於警詢之陳證表示無意見
    ，且迄於言詞辯論終結前亦未聲明異議。本院審酌前揭證人
    之陳述及證據資料作成時之情況，核無違法取證或其他瑕疵
    ，認為以之作為證據為適當，自得作為證據。
貳、實體部分
一、訊據被告乙○○辯稱未攜帶其所有可供兇器竊盜等語，查：
    被告於警詢中坦承破壞木門進入行竊，以家中日常工具作為
    犯案工具等語（見警卷第3頁），於偵查、原審及本院則稱
    未破壞木門，而係掀開木門而進入，並承認將鐵鎚二支、柴
    刀一支及鐵撬一支等工具放置所騎機車腳踏板上等語。而被
    告帶上開工具，放置所騎機車腳踏板，縱徒手進入行竊，
    亦得隨時取用該工具，而有致人死傷之虞，故此外復有證人
    即被害人甲○○於警詢之指訴、嘉義市警察局搜索扣押筆錄
    、嘉義市政府警察局第一分局扣押物品目錄表、贓物認領保
    管單及照片十一幀在卷可稽，足徵被告確有踰越門扇，帶
    兇器竊盜之犯行，被告所辯，應非可採，洵堪認定。
二、經查，被告乙○○攜帶其所有可供兇器使用之鐵鎚二支、柴
    刀一支及鐵撬一支，雖未實際用供犯罪使用，但被告將上開
    器具置放其所騎乘之機車腳踏板處，而機車復停放於被告行
    竊之農舍旁（此觀卷附現場照片即明），上開器具顯處於被
    告隨時可取用之狀態，是核被告所為，係犯刑法第三百二十
    一條第一項第二款、第三款之攜帶兇器踰越安全設備竊盜罪
    。另查，被告有如事實欄第一項所載之犯罪、科刑與執行前
    案紀錄之事實，有臺灣嘉義地方法院檢察署刑案資料查註紀
    錄表、臺灣高等法院被告前案紀錄表各一件在卷可參，其於
    有期徒刑之執行完畢後，五年以內故意再犯本件有期徒刑以
    上之罪，為累犯，應依刑法第四十七條第一項之規定加重其
    刑。
三、原審因予適用刑法第321條第1項第2款、第3款、第47條第1
    項、第38條第1項第2款，並審酌被告前有搶奪、詐欺等犯罪
    前案紀錄，因搶奪及詐欺等案入監服刑，甫於九十六年七月
    二十五日執行完畢而出監，未久即再度犯竊盜罪之品行，其
    犯罪之動機、目的，其以攜帶前開足供兇器使用之器具行竊
    之手段、自陳高工畢業、擔任麵包師傅之智識程度、並自述
    家有父母親及一未婚妹妹、經濟狀況尚可之家庭狀況，竊得
    財物業已歸還被害人、對被害人財物所造成之損害尚輕及犯
    罪後坦認犯行之態度等一切情狀，量處有期徒刑八月；扣案
    之手套一雙、鐵鎚二支、柴刀一支及鐵撬一支，均係被告所
    有供本次犯罪所用（攜帶）之物之情，業據被告供明在卷，
    依刑法第三十八條第一項第二款之規定沒收。本院核其認事
    用法俱無不合，量刑亦稱妥適，被告上訴意旨否認攜帶兇器
    、攜帶兇器犯罪，空言指摘原判決不當，並無可取，為無理
    由，應予駁回。
據上論結，應依刑事訴訟法第368條，判決如主文。
本案經檢察官趙中岳到庭執行職務。
中    華    民    國    97    年    8     月    26    日
                  刑事第五庭    審判長法  官  楊明章
                                      法  官  顏基典
                                      法  官  楊子莊
以上正本證明與原本無異。
不得上訴。
                                      書記官  王全龍
中    華    民    國    97    年    8     月    26    日
附錄法條：
中華民國刑法第321條第1項第2、3款（加重竊盜罪）
犯竊盜罪而有左列情形之一者，處六月以上、五年以下有期徒刑
：
二、毀越門扇、牆垣或其他安全設備而犯之者。
三、攜帶兇器而犯之者。


司法院資訊處製作；財團法人民間司法改革基金會備份。
